臺灣高等法院刑事判決
109年度上訴字第404號
上  訴  人
即  被  告  蕭源章
選任辯護人  周佳弘律師
上列上訴人即被告因毒品危害防制條例案件，不服臺灣新北地方
法院108年度訴字第608號，中華民國108年12月9日第一審判決（
起訴案號：臺灣新北地方檢察署107年度偵字第28908號），提起
上訴，本院判決如下：
    主  文
原判決撤銷。
蕭源章犯如附表所示之罪，各處如附表「應宣告之罪刑及沒收」
欄所示之刑及沒收。有期徒刑部分，應執行有期徒刑伍年拾月。
    事  實
一、蕭源章前因施用毒品案件，經原審法院以106年度審簡字第5
    65號判決判處有期徒刑3月確定，於民國106年7月4日易科罰
    金執行完畢，詎猶不知悔改，明知甲基安非他命為毒品危害
    防制條例所公告列管之第二級毒品，不得販賣，竟意圖營利
    而基於販賣第二級毒品甲基安非他命之犯意，以其所持用之
    門號0000000000號行動電話作為聯絡工具，於附表所示之時
    間、地點，將如附表所示數量之甲基安非他命，以如附表所
    示之價格，販賣予如附表所示之人。嗣經臺灣新北地方檢察
    署檢察官依法蒐證並實施通訊監察後，員警於107年8月21日
    拘提蕭源章到案，始查悉上情。
二、案經新北市政府警察局中和分局報請臺灣新北地方檢察署檢
    察官偵查起訴。
    理  由
壹、證據能力部分
一、按「被告以外之人於審判外之言詞或書面陳述，除法律有規
    定者外，不得作為證據」，刑事訴訟法第159條第1項定有明
    文，此即學理上所稱「傳聞證據排除法則」。依上開法律規
    定，傳聞證據原則上固無證據能力，但如法律別有規定者，
    即例外認有證據能力。又按被告以外之人於審判外之陳述，
    雖不符刑事訴訟法第159條之1至第159條之4之規定，但經當
    事人於審判程序同意作為證據，法院審酌該言詞陳述或書面
    陳述作成時之情況，認為適當者，亦得為證據；當事人、代
    理人或辯護人於法院調查證據時，知有第159條第1項不得為
    證據之情形，而未於言詞辯論終結前聲明異議者，視為有前
    項之同意，此據同法第159條之5規定甚明。鑒於採用傳聞證
    據排除法則之重要理由之一，係因傳聞證據未經當事人之反
    詰問予以核實，若當事人願放棄對原供述人之反對詰問時，
    原則上即可承認該傳聞證據之證據能力，而揆諸我國刑事訴
    訟法第159條之5之立法理由，除參照前述傳聞證據排除法則
    之基本法理外，亦參考日本刑事訴訟法第326條之立法例，
    查日本刑事審判實務之運作，有關檢察官及被告均同意作為
    證據之傳聞書面材料或陳述，可直接援引該國刑事訴訟法第
    326條作為傳聞例外之法律依據，僅在檢察官與被告不同意
    之情況下，乃須根據其他傳聞例外規定俾以斟酌該等書面材
    料或陳述是否具有證據能力，在當事人間無爭執之案件中，
    傳聞證據基本上均可依據前引規定提出於法院使用。職是之
    故，我國刑事訴訟法第159條之5之適用應可作同上之解釋。
    經查，本判決下列所引各項供述證據，檢察官、上訴人即被
    告蕭源章（下稱被告）及其辯護人於本院審理中，對於證據
    調查表示均陳稱：沒有意見等語（見本院卷第90至91頁），
    本院審酌上開證據資料製作時之情況，並無違法、不當或不
    宜作為證據之情事，亦無證據證明係公務員違背法定程序所
    取得，是本院認為以之作為證據應屬適當，依刑事訴訟法第
    159條之5第1項規定，均有證據能力。
二、至其餘憑以認定被告犯罪事實之本判決下列所引各項非供述
    證據，查無違反法定程序取得之情，依同法第158條之4規定
    反面解釋，亦均有證據能力。 
貳、實體部分：
一、上揭犯罪事實，業據被告於偵查及本院審理時均坦承不諱（
    見偵字第28908號卷130至132頁、本院卷第95至97頁），核
    與下列證據相符：
  ㈠附表編號1至2所示之販賣甲基安非他命予賴宥霖部分：
  ⒈附表編號1部分：
  ⑴證人即購毒者賴宥霖於偵查中證稱：這次是被告叫伊拿5公克
    甲基安非他命，伊有跟他買，共5,000元，去長江路附近的
    全家跟他拿甲基安非他命，因為一次拿5公克比較便宜等語
    （見偵字第28908號卷第125頁）。
  ⑵並有附件一編號1所示被告與賴宥霖於107年4月14日通訊監察
    譯文內容在卷可稽（偵字第28908號卷第82反面至83頁）。
  ２附表編號2部分：
  ⑴證人即購毒者賴宥霖賴宥霖於警詢及偵查中證稱：這次伊有
    跟被告拿甲基安非他命，價錢是1,500元，交易地點在婚紗
    街附近的公園旁邊，他當時人在旅館。旅館的人說伊要上去
    ，要支付200元，所以伊叫被告下來。被告下來後，伊在他
    車上拿到甲基安非他命1公克等語（見偵字第28908號卷第29
    頁、第125頁）。
  ⑵並有附件一編號2所示被告與證人賴宥霖於107年4月30日通訊
    監察譯文在卷可稽（見偵字第28908 號卷第85反面至86頁）
    。
  ㈡附表編號3至8所示之販賣甲基安非他命予王嘉祥部分：
  ⒈王嘉祥於警詢及偵查中證稱：（提示門號000000000號譯文編
    號B-1監聽譯文）該譯文是伊以1,000元向被告購買克甲基安
    非他命；（提示門號000000000號譯文編號B-2監聽譯文）該
    譯文是伊以1,000元向被告購買甲基安非他命1包約0.5公克
    ；（提示門號000000000號譯文編號B-5監聽譯文）該譯文是
    伊以1,000元向被告購買甲基安非他命1包約0.5公克；（提
    示門號000000000號譯文編號B-6監聽譯文）該譯文是伊以1,
    500元向被告購買甲基安非他命1包約1公克；（提示門號000
    000000號譯文編號B-7監聽譯文）該譯文是伊以1,500元向被
    告購買甲基安非他命1包約1公克；（提示門號000000000號
    譯文編號B-10監聽譯文）該譯文中6月5日18時44分伊要跟被
    告拿1,000元的甲基安非他命，被告跟伊說5分鐘後到，伊就
    跑到伊家附近的甜不辣攤吃東西，6月5日18時50分之通訊譯
    文是伊跟被告說伊現在過去，叫被告在伊家樓下等伊，這次
    伊以1,000元向被告購買甲基安非他命1包約0.5公克等情（
    見偵字第28908號卷第35至39頁、第120反面至121頁）。
  ⒉並有附件二編號1至6所示被告與證人王嘉祥之通訊監察譯在
    卷可稽（見偵字第28908 號卷第88至89頁），復有如附表編
    號3至8部分之通訊監察譯文所載之通訊時間、通訊電話號碼
    及基地臺位址等件附卷可參（見偵字第28908號卷第88至89
    頁）。
  ㈢按販賣毒品之所謂販賣行為，係行為人基於營利之目的，而
    販入或賣出毒品而言。販賣毒品者，其主觀上須有營利之意
    圖，且客觀上有販賣之行為，即足構成，至於實際上是否已
    經獲利，則非所問。即於有償讓與他人之初，係基於營利之
    意思，並著手實施，而因故無法高於購入之原價出售，最後
    不得不以原價或低於原價讓與他人時，仍屬販賣行為。再販
    賣毒品係違法行為，非可公然為之，亦無公定之價格，不論
    任何包裝，均可任意分裝增減份量，而每次買賣之價量，亦
    可能隨時依雙方間之關係深淺、資力、需求量及對行情之認
    知、來源是否充裕、查緝是否嚴緊，購買者被查獲時供述購
    買對象之可能性風險之評估等，因而異其標準，並機動調整
    ，非可一概而論。販賣之利得除經坦承犯行或價量俱臻明確
    外，委難察得實情，販賣之人從價差或量差中牟利方式雖異
    ，其意圖營利之非法販賣行為則一，是除非別有事證，足認
    係按同一價量委買、轉售或無償贈與，確未牟利外，尚難執
    此遽認非法販賣之證據有所未足，致使知過坦承者難辭重典
    ，飾辭否認者反得僥倖，而失情理之平。再參酌毒品物稀價
    昂，取得不易，且此等交易為政府嚴予取締之犯罪，苟無有
    利可圖，應無甘冒被查緝法辦論處重刑之危險，平白無端且
    無償為該買賣之行為。經查，被告係一般成年人且多次違犯
    毒品危害防制條例，其對於毒品交易乃檢警嚴懲取締之犯罪
    ，法律並就此懸有重典，當知之甚稔。被告非與證人賴宥霖
    、王嘉祥合資購買甲基安非他命等節，業經認定如前，衡諸
    上開毒品交易之常態及販賣甲基安非他命行為可能招致之重
    刑，被告殊無可能願意在無法賺取任何價差之前題下，涉險
    售予證人賴宥霖或王嘉祥甲基安非他命，況證人賴宥霖亦證
    稱：伊並未親眼看見被告向他人購買甲基安非他命之價格與
    被告售予其之價格相同等語（見原審卷第123頁），則以常
    情研判，被告就本案毒品交易，主觀上均有營利之意圖。
  ㈣綜上，本件事證明確，被告犯行堪以認定，應依法論科。
二、論罪科刑：
  ㈠按甲基安非他命分係毒品危害防制條例第2條第2項第2款所定
    之第二級毒品，依法不得販賣、持有。是核被告如附表編號
    1至8所為，均係犯毒品危害防制條例第4條第2項之販賣第二
    級毒品罪。又其因販賣而持有甲基安非他命之低度行為，分
    別為販賣之高度行為所吸收，均不另論罪。另被告所犯如附
    表編號1至8部分之販賣第二級毒品罪，犯意各別，行為互殊
    ，應予分論併罰。
  ㈡被告有事實欄一所載犯罪科刑及執行情形，有本院被告前案
    紀錄表在卷可參，其於受有期徒刑執行完畢後5年內，故意
    再犯本案有期徒刑以上之罪，為累犯，且審酌被告上開前案
    犯罪情節，為違反毒品危害防制條例之施用、持有毒品犯行
    ，竟仍不能謹慎自持，再犯本案販賣第二級毒品罪，顯見被
    告並未因前案執行完畢而心生警惕，自我反省及控管能力均
    屬不佳，足認前案有期徒刑執行之成效未彰，被告對於刑罰
    之反應力薄弱而具有相當之惡性，需再延長其受矯正教化期
    間，以助其重返社會，並兼顧社會防衛之效果，乃依司法院
    大法官會議釋字第775號之解釋意旨為個案裁量後，認應依
    刑法第47條第1項有關累犯之規定，加重其刑。
  ㈢按毒品危害防制條例第17條第2 項規定：「犯第四條至第八
    條之罪於偵查及審判中均自白者，減輕其刑」，屬於義務減
    輕，旨在獎勵犯罪行為人之悛悔，同時使偵、審機關易於發
    現真實，以利毒品查緝，俾收防制毒品危害之效；從而上訴
    人祇須在偵查及審判階段各有一次以上之自白，不論該自白
    係出於自動或被動、其後有否翻異、最後言詞辯論終結時是
    否仍有自白，即得認有該條項之適用，不以始終承認為必要
    。又自白乃對自己之犯罪事實全部或主要部分為肯定供述之
    謂，而所謂偵查階段之自白，包括上訴人在偵查輔助機關及
    檢察官聲請法院羈押訊問時之自白在內，審判階段之自白，
    則以案件起訴繫屬後在事實審法院任一審級之一次自白，包
    括羈押法院訊問之自白，均屬當之（最高法院103 年度台上
    字第2764號判決意旨參照）。是被告於偵查、法院審理中歷
    次之陳述，各曾自白1次，即符合上開減刑規定，縱被告自
    白前或自白後又為否認犯罪之辯解，此仍屬被告在刑事訴訟
    上防禦權之合法行使，不能憑此否定前此所為之自白，而排
    除上開條例第17條第2項規定之適用。查被告於偵查、本院
    審理時均坦承不諱，是被告如附表所示販賣甲基安非他命8
    次之犯行，均應依毒品危害防制條例第17條第2項規定，減
    輕其刑。
三、撤銷改判之理由：
  ㈠原審以被告罪證明確予以論罪科刑，固非無見。惟查：被告
    就如附表所示販賣第二級毒品8次之犯行，於偵查及本院審
    理中均自白犯罪，自應依毒品危害防制條例第17條第2項之
    規定減輕其刑，原審未及審酌而量處重刑，容有未合。被告
    上訴指摘原判決所定之刑及執行刑之刑度過重，為有理由，
    且原判決亦有上開可議之處，自應由本院依法將原判決予以
    撤銷改判。
  ㈡爰審酌被告明知第二級毒品足以戕害人之身體健康，竟仍為
    圖己利，漠視法令禁制，販賣第二級毒品，法紀觀念薄弱，
    助長施用毒品惡習，斲傷國人身心健康，危害社會治安，所
    為實有不該，惟念其販賣毒品之數量不多、所得利益有限，
    且被告於偵查、本院審理時均坦承犯行，堪認尚知悔悟之犯
    後態度，另兼衡被告自陳：高中肄業之智識程度、目前從事
    油漆工、已婚及須扶養父母、2個小孩之家庭經濟狀況（見
    本院卷第97頁），暨其犯罪動機、目的、手段、素行、販賣
    第二級毒品之次數、數量及金額等一切情狀，就其所犯8罪
    分別量處如主文第2項所示之刑，並定其應執行之刑，以資
    儆懲。
  ㈢沒收：
  ⒈被告用以販賣毒品之聯絡工具即門號0000000000號行動電話1
     支，雖未扣案，仍應依毒品危害防制條例第19條第1項之規
    定，不問屬於犯人與否，宣告沒收，並依刑法第38條第4 項
    之規定，於全部或一部不能沒收或不宜執行沒收時，追徵其
    價額。
 ⒉按犯罪所得，屬於犯罪行為人者，沒收之。但有特別規定者，
   依其規定；前2 項之沒收，於全部或一部不能沒收或不宜執
   行沒收時，追徵其價額；第1項及第2項之犯罪所得，包括違
   法行為所得、其變得之物或財產上利益及其孳息，刑法第38
   條之1第1項、第3項、第4項各有明文。所謂犯罪所得，係指
   為了犯罪而取得之報酬或對價，及產自犯罪而獲得之利益或
   利潤；且基於澈底剝奪犯罪所得，以根絕犯罪誘因之意旨，
   利得沒收採總額原則，不問成本、利潤，均應沒收（刑法第3
   8條之1立法理由參照）。被告所犯如附表編號1至8之犯罪所
   得各為5,000元、1,500元、1,000元、1,000元、1,000元、1,
    500元、1,500元、1,000元，均雖未扣案，仍應依刑法第38
   條之1第1項規定，宣告沒收，並依同條第3項規定，於全部或
   一部不能沒收或不宜執行沒收時，追徵其價額。
據上論斷，應依刑事訴訟法第369條第1項前段、第364條、第299
條第1項前段，毒品危害防制條例第4條第2項、第17條第2項、第
19條第1項，刑法第11條前段、第47條第1項、第51條第5款、第3
8條第4項、第38條之1第1項、第3項，判決如主文。 
本案經檢察官吳文正偵查起訴，由檢察官黃騰耀到庭執行公訴。
中    華    民    國    109   年    3     月    17    日
                  刑事第九庭    審判長法  官  潘翠雪
                                      法  官  葉力旗
                                      法  官  陳俞婷
以上正本證明與原本無異。
如不服本判決，應於收受送達後20日內向本院提出上訴書狀，其
未敘述上訴之理由者並得於提起上訴後20日內向本院補提理由書
（均須按他造當事人之人數附繕本）「切勿逕送上級法院」。
                                      書記官  陳麗津
中    華    民    國    109   年    3     月    18    日
附錄本案論罪科刑法條全文：
毒品危害防制條例第4條
製造、運輸、販賣第一級毒品者，處死刑或無期徒刑；處無期徒
刑者，得併科新臺幣2 千萬元以下罰金。
製造、運輸、販賣第二級毒品者，處無期徒刑或7 年以上有期徒
刑，得併科新臺幣1 千萬元以下罰金。
製造、運輸、販賣第三級毒品者，處7 年以上有期徒刑，得併科
新臺幣7 百萬元以下罰金。
製造、運輸、販賣第四級毒品者，處5 年以上12年以下有期徒刑
，得併科新臺幣3 百萬元以下罰金。
製造、運輸、販賣專供製造或施用毒品之器具者，處1 年以上7
年以下有期徒刑，得併科新臺幣1 百萬元以下罰金。
前五項之未遂犯罰之。
附表
編號 購毒者 時間、地點 毒品價格即犯罪所得（新臺幣） 毒品種類及數量 交易方式 宣告之罪刑及沒收 1 賴宥霖 107年4月14日21時38分許在新北市板橋區長江路某處 5,000元 甲基安非他命5 公克 蕭源章使用0000000000號（下稱蕭源章行動電話）電話撥打至賴宥霖所持用之0000000000號行動電話相約購買毒品事宜，蕭源章於左列時、地，販賣第二級毒品甲基安非他命予賴宥霖。 蕭源章犯販賣第二級毒品罪，累犯，處有期徒刑肆年：未扣案之犯罪所得新臺幣伍仟元及門號○○○○○○○○○○號行動電話壹支沒收，於全部或一部不能沒收或不宜執行沒收時，追徵其價額。 2 賴宥霖 107年4月30日16時51分許在新北市○○區○○街00號君利商務飯店前 1,500元 甲基安非他命1 公克 賴宥霖使用0000000000號撥打至蕭源章行動電話，相約購買毒品事宜，蕭源章在左列時、地，販賣第二級毒品甲基安非他命予賴宥霖。 蕭源章犯販賣第二級毒品罪，累犯，處有期徒刑參年拾月；未扣案之犯罪所得新臺幣壹仟伍佰元及門號 ○○○○○○○○○ ○號行動電話壹支沒收，於全部或一部不能沒收或不宜執行沒收時，追徵其價額。 3 王嘉祥 107年5月14日20時19分許在新北市○○區○○街000○0號處 1,000元 甲基安非他命0.5公克 王嘉祥使用0000000000號撥打至蕭源章行動電話，相約購買毒品事宜，蕭源章於左列時、地，販賣第二級毒品甲基安非他命予王嘉祥。 蕭源章犯販賣第二級毒品罪，累犯，處有期徒刑參年捌月；未扣案之犯罪所得新臺幣壹仟元及門號○○○○○○○○○○號行動電話壹支沒收，於全部或一部不能沒收或不宜執行沒收時，追徵其價額。 4 王嘉祥 107年5月16日18時8分許在新北市○○區○○街000○0號處 1,000元 甲基安非他命0.5公克 王嘉祥使用0000000000號撥打至蕭源章行動電話，相約購買毒品事宜，蕭源章於左列時、地，販賣第二級毒品甲基安非他命予王嘉祥。 蕭源章犯販賣第二級毒品罪，累犯，處有期徒刑參年捌月；未扣案之犯罪所得新臺幣壹仟元及門號○○○○○○○○○○號行動電話壹支沒收，於全部或一部不能沒收或不宜執行沒收時，追徵其價額。 5 王嘉祥 107年5月21日17時39分許在新北市○○區○○街000○0號處 1,000元 甲基安非他命0.5公克 蕭源章以其行動電話撥打至王嘉祥所持用之0000000000號行動電話，相約購買毒品事宜，蕭源章於左列時、地，販賣第二級毒品甲基安非他命予王嘉祥。 蕭源章犯販賣第二級毒品罪，累犯，處有期徒刑參年捌月；未扣案之犯罪所得新臺幣壹仟元及門號○○○○○○○○○○號行動電話壹支沒收，於全部或一部不能沒收或不宜執行沒收時，追徵其價額。 6 王嘉祥 107年5月25日20時57分許在新北市○○區○○街000○0號處 1,500元 甲基安非他命1 公克 王嘉祥使用0000000000號撥打至蕭源章行動電話，相約購買毒品事宜，蕭源章於左列時、地，販賣第二級毒品甲基安非他命予王嘉祥。 蕭源章犯販賣第二級毒品罪，累犯，處有期徒刑參年拾月；未扣案之犯罪所得新臺幣壹仟伍佰元及門號 ○○○○○○○○○ ○號行動電話壹支沒收，於全部或一部不能沒收或不宜執行沒收時，追徵其價額。 7 王嘉祥 107年5月27日9至1時許在新北市○○區○○街000○0號處 1,500元 甲基安非他命1 公克 蕭源章使用其行動電話撥打至王嘉祥所持用之0000000000號行動電話，相約購買毒品事宜，蕭源章於左列時、地，販賣第二級毒品甲基安非他命予王嘉祥。 蕭源章犯販賣第二級毒品罪，累犯，處有期徒刑參年拾月；未扣案之犯罪所得新臺幣壹仟伍佰元及門號 ○○○○○○○○○ ○號行動電話壹支沒收，於全部或一部不能沒收或不宜執行沒收時，追徵其價額。 8 王嘉祥 107年6月5 日18時50分許在新北市○○區○○街000○0號處 1,000元 甲基安非他命0.5公克 王嘉祥使用0000000000號撥打至蕭源章行動電話，相約購買毒品事宜，蕭源章於左列時、地，販賣第二級毒品甲基安非他命予王嘉祥。 蕭源章犯販賣第二級毒品罪，累犯，處有期徒刑參年捌月；未扣案之犯罪所得新臺幣壹仟元及門號○○○○○○○○○○號行動電話壹支沒收，於全部或一部不能沒收或不宜執行沒收時，追徵其價額。 
附件一：賴宥霖與被告之通訊監察譯文內容如下：
編號 時間 內容 卷證 1 107年4月14日（A-3通訊監察譯文） （按以下B為賴宥霖、A為被告，通話時間8時37分許） B：喂。 A：不拿5粒。 B：蛤。 A：還欠的，還不拿5個。B：好。 （按被告前開通話之基地台位置顯示在新北市○○區○○路 00○00○00號樓頂）。 （按通話時間：9時4分許） B：喂。 A：你在外面嗎？ B：蛤。 A：你在外面嗎？ B：我在八里，我剛才還沒跟    你講完，你就掛掉了，我    在八里。 A：好好我當作你在外面，沒   事情。 （按被告前開通話之基地台位 置顯示在新北市○○區○○路 00○00○00號樓頂）。 （按通話時間：21時22分許） A：喂。 B：在哪裡。 A：什麼。 B：在哪裡。 A：家裡樓下。 （按被告前開通話之基地台位 置顯示在新北市○○區○○路 000號）。 （按通話時間：21時38分許） B：喂。 A：要過來了嗎？ B：你在等我嗎？ A：廢話，你在幹嘛。 B：要過去了，我騎摩托車。 A：我在長江路外面這邊。 B：在外面那邊，好啦。 （按被告前開通話之基地台位 置顯示在新北市○○區○○路 00○00○00號樓頂） 偵字第28908 號卷第82反面至83頁 2 107年4月30日（A-9通訊監察譯文） （按以下B為賴宥霖、A為被告，通話時間：8時37分許）B：人咧。 A：幹嘛。 B：我朋友要啦。 A：在後站。 … B：後站哪裡。 A：公園路這邊啦。 B：在那邊幹嘛？ A：你管我，問那麼多幹嘛。… A：不是亞東，婚紗街這邊，     公園路。 B：關門街那邊喔？ A：婚紗街。 B：婚紗街喔。 A：對。 B：好啦。 （按通話時間：16時48分許）B：我在重慶路了。 A：重慶路幹嘛。 B：婚紗街。 A：沒到那邊去啦，公園路18號… （按通話時間：16 時51分許） B：幾號阿？ A：什麼幾號？ B：我到了咩。 A：上來阿。 B：蛤。 A：到了上來阿。 B：在幾號咩？ A：你上來要錢喔，200元。B：上去要錢？ A：對阿，你問清楚。 B：這樣不要了，不要拿了。A：蛤。 B：你下來你下來。 偵字第28908 號卷第85反面至86頁 
附件二：王嘉祥與被告之通訊監察譯文內容如下：
編號 時間 內容 卷證 1 107年5月14日（B-1通訊監察譯文） （按以下B為王嘉祥，A為被告，通話時間：19時59分許）B：有嗎？ A：有阿。 B：我要一張。 A：好啦。 （通話時間：20時19分許）B：喂？ A：樓下。 偵字第28908 號卷第88頁 2 107年5月16日（B-2通訊監察譯文） （按通話時間：16時53分許）A：喂？ B：有沒有一個？ A：等一下。 B：一張啦。 A：啥。 B：一張啦。 A：好。 （按通話時間為17時30分許）A：喂？ B：喂？ A：在找在找在找。 （按通話時間：18時00分許）A：再五分鐘下來喔。 B：好。 （按通話時間：18時08分許）B：樓下。 A：我過去了，你看前面。 偵字第28908 號卷第88頁 3 107年5月21日（B-5通訊監察譯文） （按通話時間：17時23 分許） B：阿…？ A：我知道，我馬上過去。 B：昨天說得記得。 A：什麼？ B：你不是說要多給我？ A：我昨天有說要多給你？ B：我不是說那天你給我的有     菸草？ A：有阿昨天就有多給你。 B：那一樣的。 A：見面再講啦。 B：一樣一斤啦這樣就好。 A：見面再說啦。 （按通話時間：17時39分許）A：到了到了。 偵字第28908 號卷第88頁反面 4 107年5月25日（B-6通訊監察譯文） （按通話時間：20時28分許）A：喂，好，我知道。 B：一五。 A：好。 （按通話時間：5月25日20 時57分許） A：樓下。 B：好。  偵字第28908 號卷第88頁反面 5 107年5月27日（B-7通訊監察譯文） （按通話時間：6時50分許）B：喂。 A：喂。 B：阿，一五。 A：好啦，等我一下。 B：好。 （按通話時間：時21分許）A：還沒拉。 B：還沒？ A：我還要去那個。 B ：是喔。 A：很快啦。 B：好啦。 （按通話時間：9時01分許）A：喂，樓下阿。 B：好。  偵字第28908 號卷第88頁反面 6 107年6月5日（B-10通訊監察譯文） （按通話時間：18時44分許）B：一千。 A：蛤？ B：一千啦。 A：好好，五分鐘到。 （按通話時間：18時50分許）B：樓下等啦。 A：我現在過去，轉過去就到     了，甜不辣這邊而已。 B：好。 偵字第28908 號卷第89頁